【裁判字號】    95,易,1325
【裁判日期】    950731
【裁判案由】    毒品危害防制條例
【裁判全文】
臺灣臺北地方法院刑事判決              95年度易字第1325號
公  訴  人  臺灣臺北地方法院檢察署檢察官
被      告  甲○○
                      之3號2.
上列被告因違反毒品危害防制條例案件，經檢察官提起公訴（九
十五年度毒偵字第七七四號），被告就被訴事實為有罪之陳述
，經本院合議庭裁定依簡式審判程序審理，本院判決如下：
    主  文
甲○○施用第二級毒品，處有期徒刑伍月，如易科罰金，以銀元
參佰元即新台幣玖佰元折算壹日。
    事  實
一、甲○○前於民國八十七年間因施用毒品案件，經本院以八十
    七年度毒聲字第一一八四號裁定送勒戒處所觀察、勒戒後，
    因無繼續施用毒品傾向，經臺灣臺北地方法院檢察署檢察官
    以八十七年度偵字第二一七二四號為不起訴處分確定；又於
    八十九年間因施用毒品案件，經臺灣板橋地方法院以八十九
    年度毒聲字第四一號裁定送勒戒處所觀察、勒戒，亦因無繼
    續施用毒品傾向經臺灣板橋地方法院檢察署檢察官以八十九
    年度毒偵字第二五七號為不起訴處分確定；再於九十二年間
    因施用毒品案件，經本院以九十二年度毒聲字第九六九號裁
    定送戒治處所施以強制戒治，嗣於九十三年一月九日因法律
    修正報結而執行完畢釋放，該次施用毒品犯行並經本院以九
    十二年度簡字第一七九一號判決有期徒刑六月確定（於九十
    四年七月十一日易科罰金執行完畢，未構成累犯）。詎甲○
    ○仍不知悛悔，於上開強制戒治執行完畢釋放後五年內，另
    基於施用第二級毒品安非他命之犯意，於九十四年七月四日
    凌晨二時許，在臺北市○○區○○路二段三二０巷三十六弄
    三十七號五樓友人住處以燒烤吸食器之方式施用第二級毒品
    安非他命一次，嗣於九十四年七月十一日凌晨零時五十分許
    ，在臺北市○○區○○路三十五號為警查獲。
二、案經臺北市政府警察局中正第二分局報告臺灣臺北地方法院
    檢察署檢察官偵查起訴。
    理  由
一、訊據被告甲○○對於曾於上開時間、地點以燒烤吸食器方式
    施用第二級毒品安非他命一次之犯行，坦承不諱（見本院準
    備程序筆錄第二頁、審判筆錄第二頁）；且其為警查獲時所
    採集之尿液經以氣相層析質譜儀法鑑定結果確呈安非他命類
    陽性反應，有臺北市政府警察局偵辦毒品案件尿液檢體委驗
    單、臺灣檢驗科技股份有限公司九十四年七月二十六日濫用
    藥物尿液檢驗報告在卷可稽（見偵查卷第八、十頁），可佐
    被告前開出於任意性之自白與事實相符，得採為認定事實之
    證據。
二、被告前於八十七年間因施用毒品案件，經本院以八十七年度
    毒聲字第一一八四號裁定送勒戒處所觀察、勒戒後，因無繼
    續施用毒品傾向，經臺灣臺北地方法院檢察署檢察官以八十
    七年度偵字第二一七二四號為不起訴處分確定；又於八十九
    年間因施用毒品案件，經臺灣板橋地方法院以八十九年度毒
    聲字第四一號裁定送勒戒處所觀察、勒戒，亦因無繼續施用
    毒品傾向經臺灣板橋地方法院檢察署檢察官以八十九年度毒
    偵字第二五七號為不起訴處分確定；再於九十二年間因施用
    毒品案件，經本院以九十二年度毒聲字第九六九號裁定送戒
    治處所施以強制戒治，嗣於九十三年一月九日因法律修正報
    結而出所，有臺灣高等法院被告前案紀錄表在卷可稽，而毒
    品危害防制條例第二十條第三項所指觀察勒戒或強制戒治執
    行完畢釋放後五年後再犯得適用同條第一項、第二項觀察勒
    戒、強制戒治規定者，其五年期間之計算係指相鄰之前後二
    次施用毒品時間之間隔而言，最高法院九十五年度台非字第
    五九號、第六五號判決意旨即同此見解，是被告前次因施用
    毒品而送戒治處所施以強制戒治部分雖因法律修正而於九十
    三年一月九日出所，然揆諸上開說明，其相鄰二次施用毒品
    犯行既未逾五年，自無從適用同條例第十條第一項、第二項
    規定，應逕行起訴，被告確於上開強制戒治執行完畢釋放後
    五年內再犯本件施用毒品犯行。是本件事證明確，被告犯行
    已堪認定，應依法論科。
三、按安非他命係屬毒品危害防制條例第二條第二項第二款所規
    定之第二級毒品，是核被告所為係犯同條例第十條第二項之
    施用第二級毒品罪，其持有安非他命係供自己施用，應為高
    度之施用毒品犯行所吸收，不另論罪。爰審酌被告前曾因妨
    害風化、詐欺、違反麻醉藥品管理條例及商業登記法案件經
    判決確定執行，亦曾因施用毒品觸法，且已經判決確定，有
    前揭前案紀錄表附卷供參，素行不端，雖未構成累犯，惟猶
    不知悛悔，顯見上開判決並未使其心生警惕，其施用足以導
    致精神障礙、性格異常，甚至造成生命危險之毒品，戕害一
    己之身體健康，犯罪後已坦承犯行，及其犯罪之動機、目的
    、手段等一切情狀，量處如主文所示之刑，並諭知易科罰金
    之折算標準。末查，刑法於九十四年二月二日公布，於被告
    行為後之九十五年七月一日施行，被告行為時之刑法第四十
    一條第一項前段規定：「犯最重本刑為五年以下有期徒刑以
    下之刑之罪，而受六個月以下有期徒刑或拘役之宣告，因身
    體、教育、職業、家庭之關係或其他正當事由，執行顯有困
    難者，得以一元以上三元以下折算一日，易科罰金。」，又
    被告行為時之易科罰金折算標準，修正前罰金罰鍰提高標準
    條例第二條前段（現已刪除）規定，就其原定數額提高為一
    百倍折算一日，則被告行為時之易科罰金折算標準，應以銀
    元三百元折算一日，經折算為新臺幣後，應以新臺幣九百元
    折算為一日。惟九十五年七月一日修正公布施行之刑法第四
    十一條第一項前段則規定：「犯最重本刑為五年以下有期徒
    刑以下之刑之罪，而受六個月以下有期徒刑或拘役之宣告者
    ，得以新臺幣一千元、二千元或三千元折算一日，易科罰金
    。」，比較修正前後之易科罰金折算標準，以九十五年七月
    一日修正公布施行前之規定，較有利於被告，亦應適用修正
    前刑法第四十一條第一項前段規定，定其折算標準。
據上論斷，應依刑事訴訟法第二百七十三條之一、第二百九十九
條第一項前段，毒品危害防制條例第十條第二項，現行刑法第二
條第一項、第十一條前段，修正前刑法第四十一條第一項前段，
修正前罰金罰鍰提高標準條例第二條，判決如主文。
本案經檢察官張書華到庭執行職務
中    華    民    國    95    年    7     月    31    日
                  刑事第四庭    法  官  黎惠萍
上正本證明與原本無異。
如不服本判決，應於判決送達後10日內向本院提出上訴狀 (應抄
附繕本)。
                                書記官  楊麗娟
中    華    民    國    95    年    7     月    31    日
附錄本案論罪科刑法條全文
毒品危害防制條例第十條第二項
毒品危害防制條例第十條
施用第一級毒品者，處六月以上五年以下有期徒刑。
施用第二級毒品者，處三年以下有期徒刑。


司法院資訊處製作；財團法人民間司法改革基金會備份。
